【裁判字號】    90,易,630
【裁判日期】    901116
【裁判案由】    竊盜
【裁判全文】
臺灣彰化地方法院刑事判決                            九十年度易字第六三號
    公  訴  人  臺灣彰化地方法院檢察署檢察官
    被      告  甲○○
右列被告因竊盜案件，經檢察官提起公訴（八十九年度偵字第三四四七號），本院判
決如左：
    主  文
甲○○竊盜，累犯，處有期徒刑陸月，如易科罰金，以佰元折算壹日。
    事  實
一、甲○○前因竊盜案件，經本院判處有期徒刑六月確定，甫於八十九年二月九日執
    行完畢。猶不知悔改，於八十九年三月二十五日中午十二時四十分許，在彰化縣
    鹿港鎮頭崙里頭崙巷九號前，見丙○所有ＶＮＮ－二０一號輕型機車停放於該處
    ，且機車鑰匙插於車上，竟意圖為自己不法之所有，轉動機車鑰匙後，竊取該輛
    機車，供己騎用。嗣為警循線查獲。
二、案經彰化縣警察局鹿港分局報請臺灣彰化地方法院檢察署檢察官偵查起訴。
    理  由
一、被告固坦承於右揭時、地騎走被害人丙○所有機車之事實，惟否認有何竊盜犯行
    ，辯稱曾向丙○或其姪女乙○○借用機車云云。惟查證人丙○及乙○○均否認出
    借機車予被告，證人乙○○並證稱：「他（指被告）來就把我叔叔（指丙○）的
    機車騎走。」等語。是被告所辯，要屬卸責之詞，不足採信。罪證明確，被告竊
    盜犯行應堪認定。
二、核被告所為，係犯刑法第三百二十條第一項之竊盜罪。查被告前因竊盜案件，經
    本院判處有期徒刑六月確定，甫於八十九年二月九日執行完畢，有台灣彰化地方
    法院檢察署刑案查註紀錄表足憑，五年以內再犯有期徒刑以上之本罪，應依累犯
    之規定，加重其刑。爰審酌被告之素行，及其犯罪之動機、目的、手段、所生之
    危害並犯罪後之態度等一切情狀，量處如主文所示之刑，並諭知易科罰金折算之
    標準，以示懲儆。
據上論斷，應依刑事訴訟法第二百九十九條第一項前段，刑法第二條第一項前段、第
三百二十條第一項、第四十七條、第四十一條第一項，罰金罰鍰提高標準條例第一條
前段、第二條前段，判決如主文。
中      華      民      國    九十      年     十一     月     十六     日
                                  臺灣彰化地方法院刑事第三庭
                                      法      官  廖  國  佑
右正本證明與原本無異。
如不服本判決，應於判決送達後十日內，向本院提出上訴狀（須附繕本）。
告訴人或被害人對於判決如有不服具備理由請求檢察官上訴者，其上訴期間之計算係
以檢察官收受判決正本之日期為準。
                                      法院書記官  王  宣  雄
中      華      民      國    九十      年     十一     月    二十二    日
刑法第三百二十條
意圖為自己或第三人不法之所有，而竊取他人之動產者，為竊盜罪，處五年以下有期
徒刑、拘役或五百元以下罰金。
意圖為自己或第三人不法利益，而竊佔他人之不動產者，依前項之規定處斷。
前二項之未遂犯罰之。


司法院資訊處製作；財團法人民間司法改革基金會備份。
